【裁判字號】    98,裁,812
【裁判日期】    980326
【裁判案由】    綜合所得稅
【裁判全文】
最  高  行  政  法  院  裁  定
                                       98年度裁字第812號
上  訴  人  甲○○
訴訟代理人  林石猛  律師
            張競文  律師
            邱基峻  律師
被 上訴 人  財政部臺灣省南區國稅局
代  表  人  乙○○
上列當事人間綜合所得稅事件，上訴人對於中華民國97年12月30
日高雄高等行政法院97年度訴字第693號判決，提起上訴，本院
裁定如下：
    主  文
上訴駁回。
上訴審訴訟費用由上訴人負擔。
    理  由
一、按對於高等行政法院判決之上訴，非以其違背法令為理由，
    不得為之，行政訴訟法第242條定有明文。依同法第243條第
    1項規定，判決不適用法規或適用不當者，為違背法令；而
    判決有同條第2項所列各款情形之一者，為當然違背法令。
    是當事人對於高等行政法院判決上訴，如依行政訴訟法第24
    3條第1項規定，以高等行政法院判決有不適用法規或適用不
    當為理由時，其上訴狀或理由書應有具體之指摘，並揭示該
    法規之條項或其內容；若係成文法以外之法則，應揭示該法
    則之旨趣；倘為司法院解釋或本院之判例，則應揭示該判解
    之字號或其內容。如以行政訴訟法第243條第2項所列各款情
    形為理由時，其上訴狀或理由書，應揭示合於該條項各款之
    事實。上訴狀或理由書如未依此項方法表明，或其所表明者
    與上開法條規定不合時，即難認為已對高等行政法院判決之
    違背法令有具體之指摘，其上訴自難認為合法。
二、上訴人90年度綜合所得稅結算申報，漏報其配偶曹永銘及其
    子曹昌營利所得新臺幣（下同）57,318元、執行業務所得2,
    385,478元、薪資所得5,521元、利息所得2,062元及其他所
    得23,094,052元，合計25,544,431元，經被上訴人查獲，核
    定漏稅額9,374,887元，除補徵稅額外，並按其所漏稅額分
    別依有無扣繳憑單裁處0.2倍及0.5倍罰鍰計4,512,100元(計
    至百元止)，減除前次已處罰鍰7,600元，本次應處罰鍰4,50
    4,500元。上訴人就其配偶執行業務所得858,678元、其他所
    得23,094,052元及罰鍰部分不服，申經復查決定：將原核定
    執行業務所得858,678元部分轉正為其他所得858,678元，其
    餘維持原核定及罰鍰原處分。上訴人不服，循序提起行政訴
    訟，經原審判決：訴願決定及原處分（復查決定含原核定處
    分）關於其他所得超過23,167,400元部分均撤銷。訴願決定
    及原處分（復查決定）關於罰鍰部分均撤銷。原告（即上訴
    人）其餘之訴駁回。訴訟費用由被告（即被上訴人）負擔二
    十分之一，餘由原告負擔。並於理由欄敘明罰鍰部分由被上
    訴人另為適法之處分。上訴人仍不服，就高雄高等行政法院
    判決對其不利部分上訴，主張：從契約內容及當事人之意思
    觀之，系爭坐落臺東縣臺東市○○段764之16、785、823、
    825之1、825之2、826、826之1及826之2地號等8筆土地（下
    稱系爭土地）移轉，係自賣方陳有利直接移轉與買方達和環
    保服務股份有限公司（下稱達和公司），未曾登記於上訴人
    名下，上訴人確有居間為仲介，原判決認仲介買賣之差額應
    全數屬其他所得而非仲介之執行業務所得，顯有違反論理法
    則及證據法則，又系爭土地需支出填土及整地費用，亦為上
    訴人及賣方明知，故而超出仲介費用部分，自為上訴人居間
    目的範圍內合法移轉所支出之雜支及費用，原判決卻認該差
    額應全數屬其他所得而非仲介執行業務所得，並認將土地填
    平之事實與上訴人是否有相關費用之支出無必然關係云云，
    顯違論理及證據法則。又系爭土地仲介課稅事實發生於民國
    87年，距今已超過10年，而上訴人就支出憑證保存義務依法
    僅5年，故上訴人縱無法提出系爭支出憑證，亦非可歸責上
    訴人事由，原判決苛責上訴人無法提出憑證，亦不採用同業
    利潤標準課稅，顯違反誠信及舉證責任分配原則。至原判決
    認定陳有利陳述其於88年間先給付300萬元仲介費予上訴人
    配偶曹永銘等情為不足採，卻又謂曹永銘及周金陵因仲介系
    爭土地買賣自87年至90年度分別自達和公司獲有數百萬元執
    行業務收入等語，其顯割裂事實而相互矛盾等語，雖以該判
    決違背法令為由，惟核其上訴理由，係就原審取捨證據、認
    定事實之職權行使，指摘其為不當，並就原審已論斷者，泛
    言未論斷，或就原審所為論斷，泛言其論斷矛盾，而非具體
    表明合於不適用法規、適用法規不當、或行政訴訟法第243
    條第2項所列各款之情形，難認對該判決之如何違背法令已
    有具體之指摘。依首開規定及說明，應認其上訴為不合法。
三、據上論結，本件上訴為不合法。依行政訴訟法第249條第1項
    前段、第104條、民事訴訟法第95條、第78條，裁定如主文
    。
中    華    民    國    98    年    3     月    26    日
                    最高行政法院第五庭
                        審判長法官  黃  璽  君
                              法官  王  德  麟
                              法官  鄭  忠  仁
                              法官  黃  本  仁
                              法官  吳  東  都
以  上  正  本  證  明  與  原  本  無  異
中    華    民    國    98    年    3     月    27    日
                              書記官  彭  秀  玲


司法院資訊處製作；財團法人民間司法改革基金會備份。
